EDUCACIÓN

Centro de Estudios Científicos y Tecnológicos No.8 "Narciso Bassols"

2016 - 2020

KAREL TONATIUH JIMENEZ RAMIREZ

PERFIL

Profesional con experiencia en desarrollo de software, especializado en la creación de soluciones eficientes y orientadas a resultados tanto eficientes como óptimos. Destaco por mi capacidad para colaborar en equipos multidisciplinarios, aportando ideas innovadoras y trabajando de manera conjunta para superar desafíos.

CONTACTO

TELÉFONO: +52 5537628667

CORREO:

tonatiuh.jimenez.ramirez@gmail.com

EXPERIENCIA LABORAL

Tortas de la 12 Ayudante

Junio 2012-Julio 2012

Estuve ayudando en las ventas y administración de mercancía en varios puestos de comida, siendo la persona con la cual el jefe se apoyaba más para trabajar

Puesto de pan Vendedor

Agosto 2020-Enero 2022

Estuve a cargo de la compra de todos los materiales necesarios para hacer el pan, así como prepararlo junto con la jefa, una vez finalizado la cocción del pan, me disponía a salir a venderlo 2 veces al día.

INE funcionario de casilla

Mayo 2022-Junio 2022

Estuve en curso de capacitación para las elecciones del año 2023, durante ese día, fue el encargado de gestionar y organizar a todas las personas con quien trabajé ese día, finalizando el día en el conteo de votos y siendo el primer equipo en acabar por un gran margen de tiempo.

HABILIDADES

